臺灣高等法院臺中分院刑事判決　　　　 94年度上易字第663號
上　訴　人　臺灣苗栗地方法院檢察署檢察官
被　　　告　甲○○
上　訴　人
即　被　告　丙○○
上列上訴人等因被告等竊盜案件，不服臺灣苗栗地方法院94年度
易字第95號，中華民國94年3月30日第一審判決（聲請簡易判決
處刑案號：臺灣苗栗地方法院檢察署93年度偵字第3838號），提
起上訴，本院判決如下：
    主  文
原判決關於丙○○部分撤銷。
丙○○部分免訴。
其他上訴駁回。
    事  實
一、甲○○曾因違反毒品危害防制條例案件，經臺灣苗栗地方法
    院（以下稱原審法院）以89年度苗簡字第625號判決判處有
    期徒刑六月確定，又因違反毒品危害防制條例案件，經原審
    法院以90年度訴字第245號判決判處有期徒刑七月確定，二
    罪接續執行，於民國（下同）91年10月6日因縮短刑期執行
    完畢。詎竟不知悔改，與丙○○二人共同基於意圖為自己不
    法所有之犯意聯絡，於93年8月4日9時許，在苗栗縣竹南鎮
    ○○路288巷79弄14號「鴻維濾材科技公司」前，徒手著手
    竊取竹南鎮鎮公所所有、供舖蓋水溝用之水溝蓋1塊（重約
    70公斤），惟因重量過重無法搬起，2人遂放棄而未得逞，
    並騎車離去，惟被「鴻維濾材科技公司」警衛梅凱成發覺，
    報警處理而循線查獲。
二、案經苗栗縣警察局竹南分局報請臺灣苗栗地方法院檢察署檢
    察官偵查後聲請簡易判決處刑。
    理  由
甲、被告甲○○部分：
一、訊據被告甲○○對於前揭事實坦承不諱，核與共犯丙○○於
    原審所供及目擊證人梅凱成、證人即竹南鎮鎮公所鎮長助理
    丁○○二人於警詢時之證述情節相符，並有案發現場照片四
    幀（見偵查卷第26、27頁）附卷可查。被告甲○○之自白與
    事實相符，本件事證明確，被告甲○○之竊盜犯行，堪予認
    定，應依法論科。
二、核被告甲○○所為係犯刑法第320條第3項、第1項之竊盜未
    遂罪。又被告就上開犯行，與丙○○有犯意之聯絡及行為之
    分擔，為共同正犯。又被告甲○○曾因違反毒品危害防制條
    例案件，經原審法院以89年度苗簡字第625號判決判處有期
    徒刑六月確定，又因違反毒品危害防制條例案件，經原審法
    院以90年度訴字第245號判決判處有期徒刑七月確定，二罪
    接續執行，於91年10月6日因縮短刑期執行完畢等情，有臺
    灣苗栗地方法院檢察署刑案資料查註紀錄表、臺灣高等法院
    被告全國前案紀錄表各一份在卷可按，其於五年以內再犯本
    件有期徒刑以上之罪，為累犯，應依刑法第47條規定，加重
    其刑。另被告甲○○已著手於犯罪行為之實行，惟未生犯罪
    之結果，為未遂犯，應依刑法第26條前段規定，減輕其刑，
    並依法先加後減之。原審依刑法第28條、第320條第3項、第
    1 項、第26條前段、第47條、第41條第1項前段、罰金罰鍰
    提高標準條例第1條前段、第2條，審酌被告甲○○素行不佳
    及其犯罪之動機、目的、手段、所生之危害及犯罪後坦承犯
    行等一切情狀，量處被告甲○○有期徒刑三月，並諭知易科
    罰金之折算標準，核其認事用法，並無違誤。檢察官上訴意
    旨略以：被告甲○○係累犯，依法應加重其刑，原審科處被
    告甲○○有期徒刑三月，量刑明顯過低云云，惟查本件被告
    甲○○行竊行為尚屬未遂，被告甲○○並未得利，原審審酌
    被告犯罪之一切情狀，量刑妥適，檢察官上訴指摘原審判決
    量刑過低，為無理由，應予駁回。
乙、被告丙○○部分
一、檢察官聲請簡易判決處刑意旨略以：丙○○與甲○○二人共
    同基於意圖為自己不法所有之犯意聯絡，於93年8月4日9時
    許，在苗栗縣竹南鎮○○路288巷79弄14號「鴻維濾材科技
    公司」前，徒手著手竊取竹南鎮鎮公所所有、供舖蓋水溝用
    之水溝蓋1塊（重約70公斤），惟因重量過重無法搬起，2人
    遂放棄而未得逞，並騎車離去，惟被「鴻維濾材科技公司」
    警衛梅凱成發覺，報警處理而循線查獲，因認被告丙○○涉
    犯刑法第320條第3項、第1項竊盜未遂罪嫌。
二、按案件曾經判決確定者，應諭知免訴之判決，刑事訴訟法第
    302條第1款定有明文。又在訴訟上所謂一事不再理之原則，
    關於實質上一罪或裁判上一罪，均有其適用，連續犯係裁判
    上之一罪，其一部分犯罪事實曾經判決確定者，其效力當然
    及於全部（最高法院49年度臺非字第20號判例意旨參照）。
三、經查：
(一)、前開檢察官聲請簡易判決處刑意旨固經被告丙○○自白認
      罪，與共犯甲○○於原審所供及目擊證人梅凱成、證人即
      竹南鎮鎮公所鎮長助理丁○○二人於警詢時之證述情節相
      符，且有案發現場照片四幀附卷可查，而足認被告丙○○
      確有竊盜之行為無誤。
(二)、惟被告丙○○於本案之竊盜犯行經查獲後未久，旋又於93
      年10月29日上午11時30分許，在苗栗縣竹南鎮中美里10鄰
      47之1號旁之養豬場邊，與訴外人林復雄共同竊取被害人
      陳裕勛所有之鐵欄杆二片而遭查獲，經臺灣苗栗地方法院
      檢察署檢察官於93年10月29日以93年度速偵字第413號聲
      請簡易判決處刑書向原審法院聲請簡易判決處刑，由原審
      法院於93年11月25日以93年度苗簡字第732號判處有期徒
      刑三月確定，並已執行完畢，此有上開聲請簡易判決處刑
      書、刑事簡易判決及臺灣高等法院被告前案紀錄表等在卷
      可按。
(三)、經核被告丙○○於本案及原審法院前開93年度苗簡字第
      732 號案所犯者，其先後二次犯行，相隔不到三月，時間
      緊接，所為又均係與共犯共同竊取鋼鐵製品，犯案手段雷
      同，復係觸犯構成要件相同之罪名，顯係基於概括犯意為
      之，自屬連續犯而為裁判上一罪。被告之前開犯行既經判
      決確定，本案經起訴之竊盜犯行（犯罪時間在前）自為前
      開確定判決效力所及，不得重複追訴處罰。原審未審酌被
      告犯行已為確定判決效力所及，而為被告科刑之判決，尚
      有未洽，檢察官上訴指摘原審對被告丙○○量刑明顯過低
      云云，雖無理由，被告丙○○上訴以其本案所為犯行與原
      審法院前開93年度苗簡字第732號案所為竊盜犯行間，有
      連續犯之裁判上一罪關係云云，則有理由，應由本院將原
      判決關於被告丙○○部分予以撤銷改判，另依前揭法律規
      定，諭知被告丙○○免訴之判決。
丙、據上論斷，應依刑事訴訟法第368條、第369條第1項前段、
    第364條、第302條第1款，判決如主文。
本案經檢察官乙○○到庭執行職務。
中　　華　　民　　國　　94　　年　　8 　　月　　23　　日
　　　　　　　 刑事第六庭  審判長法　官　李　文　雄
　　                             法　官　邱　顯　祥
　　　　　　　　　　　　　　　   法　官　劉　連　星
上列正本證明與原本無異。
不得上訴。
                                 書記官　陳　秀　真
中　　華　　民　　國　　94　　年　　8 　　月　　24　　日
附錄：本案論罪科刑法條全文
刑法第320條
意圖為自己或第三人不法之所有，而竊取他人之動產者，為竊盜
罪，處5年以下有期徒刑、拘役或500元以下罰金。
意圖為自己或第三人不法之利益，而竊佔他人之不動產者，依前
項之規定處斷。
前2項之未遂犯罰之。
　　　　　　　　　　　　　　　　　　　　　　　　　　  Ｆ
